【裁判字號】    95,易,2173
【裁判日期】    950921
【裁判案由】    家庭暴力防治法
【裁判全文】
臺灣臺中地方法院刑事判決              95年度易字第2173號
公  訴  人  臺灣臺中地方法院檢察署檢察官
被      告  甲○○
上列被告因家庭暴力防治法案件，經檢察官聲請簡易判決處刑（
95年度偵字第 15264號），本院臺中簡易庭認為不得以簡易判決
處刑（95年度中簡字第1941號），移送本院刑事庭適用通常程序
審理，被告於準備程序中就被訴事實為有罪之陳述，受命法官於
聽取當事人之意見後，本院合議庭裁定改以簡式審判程序審理，
判決如下：
    主    文
甲○○違反法院依家庭暴力防治法第十三條所為禁止實施家庭暴
力行為之裁定，累犯，處拘役貳拾日，如易科罰金，以新臺幣壹
仟元折算壹日。
    犯罪事實
一、甲○○曾於民國九十二年間，因酒醉駕車之公共危險案件，
    經臺灣新竹地方法院竹北簡易庭於九十二年七月十七日，以
    九十二年度竹北交簡字第一Ｏ五號判處有期徒刑四月確定，
    並於同年十一月三日易科罰金執行完畢。甲○○與乙○○係
    夫妻關係，二人間具有家庭暴力防治法第三條第一款所規定
    之家庭成員關係。甲○○前因對乙○○實施不法侵害，經本
    院於九十四年九月十二日，依家庭暴力防治法第十三條規定
    ，核發九十四年度家護字第八一九號民事通常保護令，令甲
    ○○不得對乙○○實施身體或精神上不法侵害之行為、不得
    直接或間接對於乙○○為騷擾行為，民事通常保護令有效期
    間為十個月，該民事通常保護令並於九十四年九月十九日寄
    存送達於臺中市警察局第三分局東區分駐所，該所警員通知
    甲○○前來領取民事通常保護令，由乙○○於九十四年九月
    下旬某日代甲○○領取，並於同日轉交甲○○收受。詎甲○
    ○於九十五年七月十日晚上八時四十五分許，在臺中市○區
    ○○○路一段四四六巷二七號住處，因故與乙○○發生爭執
    ，明知不得為上開禁止行為，竟持酒瓶砸傷乙○○，致乙○
    ○受有右眉裂傷（約三乘Ｏ．五公分）合併皮下瘀血之普通
    傷害（普通傷害部分，業經乙○○撤回告訴），違反本院依
    家庭暴力防治法第十三條所為禁止實施家庭暴力行為之裁定
    。
二、案經乙○○訴請臺灣臺中地方法院檢察署檢察官聲請簡易判
    決處刑，本院臺中簡易庭認為不得以簡易判決處刑，移送本
    院刑事庭適用通常程序審判。
    理    由
一、被告甲○○上開違反本院依家庭暴力防治法第十三條所為禁
    止實施家庭暴力行為之裁定的事實，迭據被告於警詢、檢察
    官偵查及本院審理時坦承不諱，核與證人乙○○於警詢時指
    證情節相符。被告前因對乙○○實施不法侵害，經本院於九
    十四年九月十二日，依家庭暴力防治法第十三條規定，核發
    九十四年度家護字第八一九號民事通常保護令，令被告不得
    對乙○○實施身體或精神上不法侵害之行為、不得直接或間
    接對於乙○○為騷擾行為，民事通常保護令有效期間為十個
    月，該民事通常保護令於九十四年九月十九日寄存送達於臺
    中市警察局第三分局東區分駐所，該所警員通知被告前來領
    取民事通常保護令，由乙○○於九十四年九月下旬某日代被
    告領取，並於同日轉交被告收受等情，業經被告於本院審理
    時陳述明確，復據本院調取九十四年度家護字第八一九號通
    常保護令聲請卷宗核閱屬實，並有上開民事通常保護令附卷
    可稽。被告於上開時、地持酒瓶砸傷乙○○，致乙○○受有
    右眉裂傷（約三乘Ｏ．五公分）合併皮下瘀血之普通傷害等
    情，亦有乙○○提出之楊外科婦產科診所診斷證明書在卷足
    憑，本案事證明確，被告犯行洵堪認定。
二、核被告甲○○所為，係犯家庭暴力防治法第五十條第一款之
    違反法院依家庭暴力防治法第十三條所為禁止實施家庭暴力
    行為之裁定罪。被告曾於九十二年間，因酒醉駕車之公共危
    險案件，經臺灣新竹地方法院竹北簡易庭於九十二年七月十
    七日，以九十二年度竹北交簡字第一Ｏ五號判處有期徒刑四
    月確定，並於同年十一月三日易科罰金執行完畢等情，有臺
    灣高等法院被告前案紀錄表附卷可稽，被告前受徒刑之執行
    完畢，五年以內故意再犯有期徒刑以上之罪，為累犯，爰依
    刑法第四十七條第一項之規定加重其刑。爰審酌被告不思營
    造家庭成員間之溫馨情感，卻對配偶施以家庭暴力行為，漠
    視保護令所宣示之禁止行為，挑戰保護令之保護意旨，惡性
    非輕，惟被告犯後坦承犯行，並與乙○○達成和解，乙○○
    並已表達不願追究之意思，因而撤回普通傷害之告訴，足認
    被告犯後態度尚稱良好等一切情狀，量處如主文所示之刑，
    並諭知易科罰金之折算標準，以示懲儆。
三、聲請簡易判決處刑意旨另以：被告甲○○於九十五年七月十
    日晚上八時四十五分許，在臺中市○區○○○路一段四四六
    巷二七號住處，因故與告訴人乙○○發生爭執，竟基於普通
    傷害之犯意，持酒瓶砸傷告訴人，致告訴人受有右眉裂傷（
    約三乘Ｏ．五公分）合併皮下瘀血之普通傷害，因認被告另
    涉有刑法第二百七十七條第一項之普通傷害罪嫌。惟按告訴
    乃論之罪，告訴人於第一審辯論終結前得撤回其告訴，刑事
    訴訟法第二百三十八條第一項定有明文。經查，本案告訴人
    告訴被告普通傷害案件，起訴書認係犯刑法第二百七十七條
    第一項之普通傷害罪，依同法第二百八十七條之規定，須告
    訴乃論。茲據告訴人具狀撤回其告訴，本院本應依刑事訴訟
    法第三百零三條第三款規定，諭知不受理之判決，然聲請簡
    易判決處刑意旨認此部分與上開違反保護令有罪部分，有想
    像競合犯裁判上一罪關係，本院爰不另為公訴不受理之諭知
    ，末此說明。
據上論斷，應依刑事訴訟法第四百五十二條、第二百七十三條之
一第一項、第二百九十九條第一項前段，家庭暴力防治法第五十
條第一款，刑法第十一條前段、第四十七條第一項、第四十一條
第一項前段，判決如主文。
中    華    民    國    95    年    9     月    21    日
                    刑事第九庭  法  官  陳  得  利
上正本證明與原本無異。
如不服本判決，應於送達後十日內向本院提出上訴狀（須附繕
本），上訴於臺灣高等法院臺中分院。
                                書記官  鐘  麗  芳
中    華    民    國    95    年    9     月    21    日
附錄本案論罪科刑法條全文：
家庭暴力防治法第五十條
違反法院依第十三條、第十五條所為之下列裁定者，為本法所稱
之違反保護令罪，處三年以下有期徒刑、拘役或科或併科新臺幣
十萬元以下罰金︰
  一、禁止實施家庭暴力行為。
  二、禁止直接或間接騷擾、接觸、通話或其他連絡行為。
  三、命遷出住居所。
  四、遠離住居所、工作場所、學校或其他特定場所。
  五、命完成加害人處遇計畫：戒癮治療、精神治療、心理輔導
      或其他治療、輔導。


司法院資訊處製作；財團法人民間司法改革基金會備份。
